

HÀ THỊ NGUYÊN THẢO

Chuyên viên kế toán

Trở thành nhân viên xuất sắc, tích lũy thêm nhiều kinh nghiệm, rèn luyện kỹ năng xử lý công việc hiệu quả, nhanh chóng. Tham gia xây dựng công ty ngày càng lớn mạnh hơn. Đóng góp giá trị, lợi ích lớn hơn nhiều lần mức chi phí công ty đầu tư cho việc đào tạo bản thân.

THÔNG TIN CÁ NHÂN

hathao0993@gmail.com



0908029953





513/8 Điện Biên Phủ, Phường 3, Quân 3

HỌC VẤN

TRƯỜNG CAO ĐẮNG CÔNG NGHỆ THÔNG TIN TP.HCM

TÀI CHÍNH -NGÂN HÀNG 2013 - 2016

CÁC KỸ NĂNG

Tin họcbằng B Tiếng Anh Toeic Làmviệcnhóm Phần mềm FAST;MISA;SAP

KINH NGHIỆM LÀM VIỆC

01/2015 - 02/2017

CÔNG TY TNHH MINISTOP VIỆT NAM:

KẾ TOÁN CÔNG NƠ CÔNG NƠ PHẢI TRẢ & PHẢI THU

Nhận đơn hàng từ thu mua nhập các hóa đơn vào hệ thống GS, Hạch toán các khoản phải trả vào Misa

Kiểm tra công nợ và đối chiếu với các nhà cung cấp định kỳ hàng tháng, quý, năm

Lên lệnh thanh toán để trình ký thanh toán NCC đúng hạn.

Tính các khoản thu chiết khấu trong hợp đồng mà công ty được hỗ trợ khi đạt doanh số mua hàng trong mỗi quý và chiết khấu doanh số năm Xuất hóa đơn hàng bán trên Misa, hạch toán chi tiết các khoản phải thu. Đối chiếu công nợ các NCC phụ trách, xử lý các hóa đơn đang pending sai giá, sai số lượng

Đẩy lệnh thanh toán lên bank, Clear bank.

Kiểm kê quỹ tiền mặt,hàng hóa cuối năm ở chuỗi cửa hàng Cập nhật số liệu doanh thu hàng ngày từ hoạt động kinh doanh của Cửa hàng.

Lập hóa đơn GTGT đầu ra theo đúng quy định. Đối chiếu, kiểm tra dữ liệu kê khai thuế GTGT đầu ra.

Theo dõi, cập nhật các khoản doanh thu từ các phương thức thanh toán khác nhau như: thẻ ngân hàng, ví điện tử (momo, zalopay,vnpay,grab...) Chịu trách nhiệm đối soát Doanh thu, công nợ với Đối tác. Kịp thời thông báo cho Đối tác chi tiết các giao dịch chưa trùng khớp.

Giám sát thu hồi nợ hiệu quả, bảo đảm không để nợ khó đòi. Kịp thời báo cáo cấp trên các khoản nợ quá hạn.

Kiểm tra và lập hồ sơ thanh toán phí hoa hồng cho Đối tác.

Nhận báo cáo Doanh thu tiền mặt từ Cửa hàng. Kiểm tra, đối chiếu với dữ liệu trên hệ thống. Kiểm soát việc thực hiện nộp tiền từ Cửa hàng về Công ty đảm bảzo Cửa hàng thực hiện đúng, đủ theo quy định.

Kiểm kê quỹ tiền mặt,hàng hóa cuối năm ở chuỗi cửa hàng Nguyễn Trần Ánh Hoàn (Kế toán trưởng): 0984782636

03/2017 - 05/2020

CÔNG TY TNHH DỊCH VỤ EB (CENTRAL RETAIL):

KẾ TOÁN CHI PHÍ

Hạch toán ghi nhận chi phí văn phòng vào hệ thống SAP Hạch toán các TSCĐ, CCDC, phân bổ chi phí, bút toán lập vào SAP

Làm đề nghị thanh toán để chuyển tiền NCC đúng hạn theo hợp đồng đã ký kết

Làm debit, credit chi hộ các site Big C, Go xin chào.

Xuất hóa đơn chi hộ các site Big C

Đối chiếu công nợ với NCC, tạm ứng, nội bộ hàng tháng

Chuẩn bị hồ sơ chứng từ để giải ngân

Clear các chứng từ tạm ứng, thanh toán trả trước, đặt cọc

Phạm Thị Hương (Kế toán trưởng): 0913824637

09/2020 - 12/2024

KÉ TOÁN THANH TOÁN

CÔNG TY CỔ PHẦN SEVEN SYSTEM VIỆT NAM

Đối chiếu, kiểm tra tính hợp lý, chính xác của hoá đơn chứng từ của nhà cung cấp với Phiếu nhập kho và nhập vào trên hệ thống kế toán. Đảm bảo các nghiệp vụ được ghi nhận chính xác và kịp thời, đặc biệt trong giai đoạn khoá sổ.

Nhận và kiểm tra bảng kê chi tiết hoá đơn của nhà cung cấp. Đảm bảo các thông tin trên hoá đơn là chính xác trước khi ký biên bản giao nhận Tìm hiểu và giải quyết các vấn đề phát sinh do chênh lệch số liệu với hoá đơn.

Liên hệ với Nhà cung cấp về các vấn đề liên quan đến thông tin trên hóa hoá đơn đảm bảo đúng quy đinh của cơ quan thuế.

Thực hiện việc đối chiếu công nợ với nhà cung cấp định kỳ hàng tháng trước khi thanh toán.

Chuẩn bị báo cáo công nợ định kỳ hàng tháng.

Nhận Đề nghị thanh toán từ các phòng ban khác liên quan đến chi phí hoạt động của công ty. Kiểm tra chứng từ và lập lệnh thanh toán ngân hàng/tiền mặt.

Nhập các chứng từ đã thanh toán vào hệ thống kế toán.

Kiểm tra đối chiếu số dư tài khoản ngân hàng/tiền mặt.

Theo dõi tạm ứng của nhân viên, giải quyết các khoản tạm ứng đã quá hạn theo quy định của công ty.

Clear công nợ sau khi thanh toán xong

Lê Thị Hương (Kế toán trưởng): 0914161621

DΫ	ÁN

		_
CHỨNG CHỈ	HOAT ĐÔN	10

sở thích	
NGƯỜI GIỚI THIỆU	

© topcv.vn